臺灣高等法院花蓮分院刑事裁定           100年度抗字第70號
抗 告 人
即受刑人  吳錦華
上列抗告人因數罪併罰二裁判以上，聲請定其應執行刑案件，不
服臺灣花蓮地方法院中華民國100年6月27日100年度聲字第382號
裁定（聲請案號：臺灣花蓮地方法院檢察署100年度執聲字第250
號），提起抗告，本院裁定如下：
    主  文
抗告駁回。
    理  由
一、本件抗告意旨略以：受刑人即抗告人吳錦華（下稱抗告人）
    未曾犯毒品危害防制條例之罪，而所犯詐欺案件，已於99年
    11月19日執行完畢，而所犯違反水土保持法案件，並經法院
    依刑法第59條規定酌減其刑云云。
二、經查：
(一)按裁判確定前犯數罪而併合處罰之案件，有二以上之裁判，
    應依刑法第51條規定定其應執行之刑時，最後事實審法院即
    應依據檢察官之聲請，以裁定定其應執行之刑，並不因數罪
    中之一部分犯罪之刑業經執行完畢而有差異，至已執行之部
    分，自不能重複執行，應由檢察官於指揮執行時扣除之，此
    與定應執行刑無涉（最高法院87年度台抗字第520號裁定意
    旨可資參照）。
(二)本件抗告人前因詐欺及違反水土保持法等案件，經臺灣花蓮
    地方法先後判決判處如原審裁定附表所示之刑確定在案，此
    有臺灣花蓮地方法院99年度易字第57號、99年訴字第284號
    刑事判決書及臺灣高等法院被告前案紀錄表等附於臺灣花蓮
    地方法院檢察署100年度執聲字第250號執行卷足參。茲原審
    依檢察官聲請，本於自由裁量之職權，定其應執行之刑為有
    期徒刑10月，並諭知如易科罰金以新臺幣1千元折算1日等，
    核無違刑法第51條之規定，且未踰越內部性界限，是其所為
    裁定，實無不合，應予維持。至抗告人犯詐欺罪所處之刑，
    固已於99年11月19日執行完畢，依上開說明，乃檢察官於指
    揮執行時是否應予扣除之問題，不能據此即謂原裁定不當，
    又是否應適用刑法第59條規定酌減其刑，為審理事實法院之
    職權，要非定應執行刑時所得衡酌，故此部分抗告意旨，亦
    屬無據；再本件檢察官聲請定應執行刑之罪刑，並無違反毒
    品危害防制條例之案件，原裁定理由有關聲請意旨敘載「犯
    毒品危害防制條例案件」顯屬筆誤，然亦不影響原裁定之結
    果。
(三)綜上，本件抗告人前開抗告意旨均為無理由，應予駁回。
三、據上論結，應依刑事訴訟法第412條，裁定如主文。
中    華    民    國   100    年    8     月    2     日
                  刑事庭審判長法  官  謝志揚
                              法  官  李水源
                              法  官  許仕楓
以上正本證明與原本無異。
如不服本裁定，應於裁定送達後5日內向本院提出再抗告狀。再
抗告書狀，並應敘述抗告之理由。
中    華    民    國   100    年    8     月    2     日
                              書記官  黃琪瑋